【裁判字號】    98,交聲,320
【裁判日期】    981028
【裁判案由】    違反道路交通管理處罰條例
【裁判全文】
臺灣宜蘭地方法院交通事件裁定         98年度交聲字第320號
移
異  議  人
即受處分人  乙○○
上列異議人即受處分人因違反道路交通管理處罰條例案件，對於
交通部公路總局臺北區監理所宜蘭監理站中華民國98年8月10日
所為之處分（原處分案號：宜監字第裁43-QQ0000000號），聲明
異議，本院裁定如下：
    主  文
原處分撤銷。
乙○○汽車駕駛人，行車速度超過規定之最高時速未滿20公里，
處罰鍰新臺幣壹仟陸佰元，並記違規點數壹點。
    理  由
一、按汽車駕駛人，行車速度，超過規定之最高時速，或低於規
    定之最低時速，除有第43條第1項第2款情形外，處新臺幣（
    下同）1,200元以上2,400元以下罰鍰，並予記違規點數1點
    ，道路交通管理處罰條例第40條、第63條第1項第1款分別定
    有明文。
二、本件異議人即受處分人乙○○於民國98年6月11日下午5時28
    分許，駕駛車牌號碼7860-RM號自用小客車，行經臺七丙線
    18公里500公尺速限時速60公里處時，超速以時速74公里之
    速度行駛，經宜蘭縣政府警察局交通警察隊員警以受處分人
    有前揭違規行為而製單舉發。嗣受處分人於應到案日期前提
    出申訴，原處分機關遂於98年8月10日依道路交通管理處罰
    條例第40條、第63條第1項（漏載第1款）之規定，裁處受處
    分人罰鍰1,800元、並記違規點數1點在案。
三、訊據異議人即受處分人矢口否認有於前揭時間，駕駛車號78
    60-RM號自用小客車，行經上開速限為60公里之路段時，超
    速以時速74公里之速度行駛，辯稱：車子違規的時間我人當
    時在聖母醫院，車子的車牌不是我的，違規車上的牌子是新
    的，沒有螺絲洞，我的車子牌照有四個螺絲洞，且違規車的
    排氣管是白鐵，我的不是，我的是一般的黑鐵云云。經查，
    受處分人前開超速違規之行為，業經證人即舉發員警甲○○
    於本院證稱：「該車號7860-RM自小客車於98年6月11日行經
    三星大隱段，經固定測速器測得超速，所以我們才舉發，異
    議人當初有到警察局比對車子有何不同，但是比對結果車子
    沒有什麼不同」等語明確（見本院卷第23-24頁筆錄），並
    有採證照片、現場照片、雷達測速儀檢定合格證書在卷可稽
    ，顯見受處分人所有之車號7860-RM號車輛確有於上開路段
    超速行駛之行為無誤。至受處分人雖辯稱該遭拍攝之車輛並
    非其所有之車輛云云，然依放大後之舉發採證照片所示，該
    照片上車號7860-RM車輛之號牌上有4個螺絲孔，且排氣管之
    部分依照片顯示排氣管之底部為白鐵反光而排氣管之主體則
    因光影折射呈現黑色之情形，再參諸受處分人所有之7860-R
    M號車輛於警察局所拍攝之照片觀之，號牌上亦有4個螺絲孔
    ，而排氣管之底部呈現白鐵之顏色，排氣管之主體亦呈現黑
    色之情形，此亦有舉證照片、警察局拍攝之照片附卷可參（
    見本院卷第25-28頁），顯見照片上所攝得之車輛特徵與受
    處分人所有車輛之特徵並無不同，受處分人空言否認當時並
    未經過該路段，該遭攝得之車輛並非其所有之車輛云云，自
    屬無據。
四、綜上所述，受處分人確實有於前開時、地行經速限為60公里
    之路段時超速以時速74公里之速度行駛之違規行為，自堪以
    認定。原處分機關依道路交通管理處罰條例第40條、第63條
    第1項及違反道路交通管理事件統一裁罰基準及處理細則暨
    基準表之規定，裁處異議人罰鍰1,800元，並記違規點數1點
    ，固非無見，惟查本件受處分人係在應到案日前即向原處分
    機關提出申訴，依違反道路交通管理事件統一裁罰基準及處
    理細則規定，應處以最低之罰鍰即1,600元，本件原處分機
    關漏未斟酌，即難認為允洽，本件受處分人之異議雖無理由
    ，惟原處分既有不當，自應由本院將原處分撤銷，並仍認受
    處分人有上揭違規行為，依前揭道路交通管理處罰條例第40
    條、第63條第1項第1款及違反道路交通管理事件統一裁罰基
    準及處理細則之規定，就受處分人上開違規行為裁處受處分
    人罰鍰1,600元，並記受處分人違規點數1點如主文第2項所
    示，以資適法。
據上論斷，應依道路交通案件處理辦法第20條前段，裁定如主文
中    華    民    國    98    年     10    月    28  日
                  交通法庭法  官  鄭貽馨
以上正本證明與原本無異。
如不服本裁定，應於裁定送達後5日內，向本院提出抗告狀。（
應附繕本）
                          書記官  高雪琴
中    華    民    國    98    年    10    月    28    日


司法院資訊處製作；財團法人民間司法改革基金會備份。
